【裁判字號】    97,抗,64
【裁判日期】    970709
【裁判案由】    本票裁定強制執行
【裁判全文】
臺灣臺南地方法院民事裁定                97年度抗字第64號
抗  告  人  乙○○
相  對  人  台北富邦商業銀行股份有限公司
法定代理人  丙○○
訴訟代理人  甲○○
上列抗告人因與台北富邦商業銀行股份有限公司間本票裁定強制
執行事件，對於中華民國97年3月28日本院97年度司票字第1092
號裁定提起抗告，本院裁定如下：
    主  文
抗告駁回。
抗告程序費用新台幣壹仟元由抗告人負擔。
    理  由
一、按執票人向本票發票人行使追索權時，得聲請法院裁定後強
    制執行。票據法第123條定有明文。又本票執票人依上開法
    條之規定，聲法院裁定及抗告法院之裁定，僅依非訟案件程
    序，以審查強制執行許可與否，並無確定實體上法律關係存
    否之效力，如發票人就票據債務之存否有爭執時，應由發票
    人提起確認之訴，以資解決，最高法院56年台抗字第714號
    、57年台抗字第76號著有判例。
二、本件相對人主張：伊執有抗告人為發票人，如附表所示之
    本票一紙，並免除作成拒絕證書，詎屆期提示未獲付款，依
    票據法第123條聲請就附表請求金額欄所示之金額裁定許可
    強制執行等情，已據提出本票一紙為證，原裁定予以准許，
    即無不合。抗告意旨略以：相對人迄未曾提示系爭本票請求
    付款，其逕聲請本件本票裁定已有未合；抗告人已清償部分
    債務（其金額為1298+13094+13094+13094+13690+13848），
    有相對人扣本息之銀行存摺影本可證，相對人主張之本票債
    權不符等語。
三、按本票執票人依票據法第123條規定，聲請法院裁定許可對
    發票人強制執行，法院僅依前揭規定按非訟事件程序，就本
    票形式上之要件是否具備，以審查強制執行許可與否而已，
    並無確定實體上法律關係存否之效力。因此，抗告人前揭所
    稱系爭本票擔保之債權已不存在乙節即使屬實，亦屬實體上
    法律關係之爭執，應由抗告人另行提起訴訟，以資解決，要
    非於本件非訟程序所得加以審究。從而，原審為許可強制執
    行之裁定，並無違誤。抗告意旨指摘原裁定不當，求為廢棄
    ，為無理由，應予駁回。
四、據上論結，本件抗告為無理由，依非訟事件法第46條、第21
    條第2項、第24條第1項，民事訴訟法第495條之1第1項、第
    449條第1項、第78條，裁定如主文。
中    華    民    國    97    年    7     月    9     日
                  民事第三庭         法  官  孫玉文
┌───────────────────────────────────┐
│附表：                                                                │
├──┬──────┬─────┬─────┬──────┬──────┤
│編號│ 發  票  日 │ 票面金額 │ 請求金額 │ 到  期  日 │ 利息起算日 │
│    │            │（新台幣）│（新台幣）│            │            │
├──┼──────┼─────┼─────┼──────┼──────┤
│001 │93年8月25日 │770,000元 │471,902元 │96年11月25日│96年11月25日│
└──┴──────┴─────┴─────┴──────┴──────┘
如不服本裁定，僅得於收受本裁定正本送達後10日內，以適用法
規顯有錯誤為理由，向本院提出再抗告狀，（須附繕本一份及
繳納再抗告裁判費新台幣1,000元），經本院許可後始可再抗告。
中    華    民    國    97    年    7     月    9     日
                                     書記官  蘇玟心


司法院資訊處製作；財團法人民間司法改革基金會備份。
